Inventaris van het archief van het Bureau Financiering Wederopbouw Publiekrechtelijke Lichamen van het Ministerie van Financiën, 1940 - 1971 (1979)
Nationaal Archief, Den Haag
Bureau Financiering Wederopbouw Publiekrechterlijke Lichamen
FIPULI
1940-1979
merendeel 1940-1971
F27
3.20 meter; 170 inventarisnummers.
Normale geschreven, getypte en gedrukte documenten, geen bijzondere handschriften.
Nationaal Archief, Den Haag
Het Bureau Financiering Wederopbouw Publiekrechterlijke Lichamen is opgericht ten behoeve van de vergoeding door het Rijk voor de kosten van herstel van door oorlogsgeweld en bezetting veroorzaakte schade. Het archief bevat stukken betreffende de organisatie en de taakuitvoering, zoals de toepassing van de wettelijke voorschriften en stukken betreffende objectenschade, immateriële schade en incidentele schadegevallen.
Archiefvorming
Geschiedenis van de archiefvormer
Organisatie- en taakoverzicht
1940-1951
In de bezettingstijd werden de eerste voorzieningen ten aanzien van het herstel van door oorlogsgeweld veroorzaakte schade getroffen bij de besluiten van de opperbevelhebber van Land- en Zeemacht.
De eerste regelingen waarbij de publiekrechterlijke en de met publiekrechtelijke lichaam gelijkgestelde lichamen met name werden betrokken, zijn neergelegd in het Besluit op de Materiële Oorlogsschade
Verordeningenblad voor het bezette Nederlandsche Gebied no 221/1940
, het Besluit Bijdragen Wederopbouw Publiekrechtelijke
Lichamen
Verordeningenblad voor het bezette Nederlandsche Gebied no 18/1941
en het Besluit op de Bezettingsschade
Verordeningenblad voor het bezette Nederlandsche Gebied no 30/1942
.
De hierboven genoemde drie besluiten zijn gedurende de bezettingstijd en dus tijdens de periode waarin de bezetter zijn invloed deed gelden, tot stand gekomen. Het lag voor de hand dat de Nederlandse Regering zich wenste te beraden omtrent de vraag of deze besluiten al of niet gehandhaafd moesten worden. Daarom werden zij in september 1944 voorlopig geschorst.
Als tijdelijke regeling werd in afwachting van een definitieve regeling bij wet in het leven geroepen het Besluit Overgangsregeling Oorlogsschade van 16 juni 1945
Stb. no F 98
.
Al spoedig bleek dat deze regeling onvoldoende was, derhalve werd het Besluit op de Materiële Oorlogsschade van november 1945 tot stand gebracht
Stb. no F 255
. Bij dit Besluit werden vervallen verklaard:
Het Besluit op de Materiële Oorlogsschade uit 19401
Het Besluit op de Bezettingsschade3.
In het Besluit op de Materiële Oorlogsschade 19455 werden zowel de bijdragen van het Rijk in de kosten van herstel van de door oorlogsgeweld veroorzaakte schade als de vergoeding van schade ontstaan ten gevolge van de bezetting, geregeld.
Er was een commissie in het leven geroepen voor de voorbereiding van de afwikkeling en het uitbrengen van adviezen inzake de besluiten uit 1940 en 1942. Uit het Bureau dat aan deze commissie was toegevoegd, is het Bureau Financiering Wederopbouw Publiekrechterlijke Lichamen gegroeid.
De administratie werd aan het reeds bestaande Bureau Gemeentefinanciën opgedragen. Inmiddels waren de bovengenoemde besluiten geschorst en begin 1946 werd besloten om in afwachting van een wettelijke regeling, voorschotten uit de Rijkskas beschikbaar te stellen.
De voorbereiding van de te verlenen voorschotten door het Bureau van de Commissie en de administratieve behandeling achteraf door het Bureau Gemeentefinanciën hield een overbodige verdubbeling van de werkzaamheden in en bracht een overbelasting van het Bureau Gemeentefinanciën met zich mee. Dit leidde er onder andere toe dat het aanvankelijk aan de adviescommissie toegevoegde bureau met ingang van 16 mei 1946 als zelfstandig orgaan werd ingeschakeld in de Generale Thesaurie, Dienst der Rijksbegroting. Het Bureau Gemeentefinanciën werd van zijn aandeel in de onderhavige materie ontslagen. De verantwoordelijkheid voor de gehele gang van zaken werd in handen gelegd van het hoofd van het zelfstandig geworden bureau dat vanaf die tijd heet: Bureau Financiering Wederopbouw Publiekrechtelijke Lichamen.
Vanaf 1 december 1947
Circulaire van de minister van Financiën no 33
moest men eerst een goedkeuringsbon, als bedoeld in de circulaires van het College van Algemene Commissarissen voor de Wederopbouw
9 april 1946 no 20641 en 14 oktober 1947 no 78181
aanvragen bij het Bureau voor de Wederopbouw om in aanmerking te kunnen komen voor een voorschot ten behoeve van de herstelwerkzaamheden die na 15 april 1946 waren aangevangen of nog zouden worden aangevangen.
In 1950 werd de Wet Materiële Oorlogsschade houdende regels omtrent het verlenen van Rijksbijdragen in zaken van materiële oorlogsschade en daarmede rechtstreeks samenhangende onderwerpen van kracht
Stb. K 31
.
Op 7 februari 1951 trad de Wet Financiering
Stb. 23/1951
Wederopbouw Publiekrechtelijke Lichamen in werking. De Commissie Financiering Wederopbouw Publiekrechtelijke Lichamen
Artikel 15 van de Wet Financiering Wederopbouw Publiekrechterlijke Lichamen
werd ingesteld om van advies te dienen bij de uitvoering van deze wet. Deze Commissie bestond uit zes leden die zouden worden aangewezen door de ministers van Financiën, Binnenlandse Zaken en van Wederopbouw en Volkshuisvesting. Het ging nu niet langer meer bij deze nieuwe wet om het verlenen van voorschotten, maar op een definitieve vergoeding van de schade.
Hierdoor werd er weer een nauwere band gelegd tussen de Bureaus Gemeentefinanciën en Financiering Wederopbouw Publiekrechtelijke Lichamen. Daarom werd besloten de beide bureaus met behoud van de hoofdlijnen van ieders organisatie, samen te voegen tot één afdeling met de benaming: Financiën Publiekrechtelijke Lichamen.
Het Bureau Gemeentefinanciën heette voortaan Bureau Financiële Verhouding en bestond uit de secties: Algemene Zaken en Beheer Gemeentefonds.
Het andere bureau werd kortweg aangeduid met Bureau Financiering Wederopbouw en bestond uit 13 secties:
Immateriële Schade en Wederopbouwplannen
Oorlogsschade Provinciën en Gemeenten
Rotterdam
Oorlogsschade Waterschappen
Oorlogsschade Bijzonder Lager Onderwijs
Oorlogsschade Gelijk Gestelde Lichamen
Boekhouding
Militaire Vorderingen
Financiële Controle
Technische Controle
Registratuur en Archief
Expeditie
Telefooncentrale
1952-1966
In 1952 werd de Sectie Militaire Vorderingen opgeheven. Deze sectie was ingesteld in 1947 en had tot taak de afwikkeling van de schade die door publiekrechtelijke lichamen is geleden als gevolg van het gebruik van onroerende goederen en de daarbij behorende inventaris door Geallieerde en Nederlandse legeronderdelen.
Deze afwikkeling geschiedde niet zoals bij de oorlogsschade het geval was op basis van de Wet Financiering Wederopbouw Publiekrechtelijke Lichamen, doch op grond van een afzonderlijk wetsbesluit: het Besluit Vergoeding Militaire Vorderingen en Aanschaffingen 1945
Stb. F 292
.
Doordat het vaak om gemengde schade ging: oorlogsschade en Duitse schade gecombineerd met Nederlandse en Geallieerde, liep de schadevergoeding over meerdere secties. Om vertraging te voorkomen werd besloten de Sectie Militaire Vorderingen op te heffen en het werk over de andere secties te verdelen. Tevens werd de Sectie Rotterdam opgeheven. Hiervoor in de plaats kwam de Sectie Grote Gemeenten en Wederopbouw Plannen. Deze sectie behandelde alle Rotterdamse, Haagse en Amsterdamse schadegevallen, alsmede de financiering van de wederopbouwplannen. Hierdoor moest ook de Sectie Immateriële Schade en Wederopbouwplannen gewijzigd worden. De Sectie Boekhouding werd ook gereorganiseerd. Onder de naam Registratie en Verificatie werd haar ook controle-werkzaamheden opgedragen.
Bij het Bureau Financiële Verhouding kreeg de sectie die zich bezig hield met de uitkeringen de naam Sectie Administratie en Uitvoering.
Met ingang van 21 februari 1953 werd aan het Bureau Financiering Wederopbouw de Sectie Stormvloedschade toegevoegd. Deze sectie hield zich bezig met alle schadegevallen die betrekking hadden op de watersnoodramp van 31 januari/1 februari 1953. In 1953 trad tevens de Wet op de Watersnoodschade 1953
Wet op de Watersnoodschade 1953 (Stb. 661/1953)
in werking.
In 1960 kwamen de Wetten Invoering Financiële Verhoudingen en Liquidatie Oorlogsschade en Watersnoodschade I
Stb. 1960 no 294
tot stand.
In 1964 werd de benaming van het Bureau Financiering Wederopbouw gewijzigd in Bureau Bijzondere Uitkeringen.
Dit Bureau bestond uit de volgende secties:
Oorlogs- en Watersnoodschade
Lager Onderwijs
Technische Controle
Financiële Controle
Typewerk
Het Bureau Financiële Verhouding bestaat uit de secties:
Onderzoek en Documentatie
Algemene Uitkeringen
Secretarie
1967-1984
Van 1967 tot 1 juni 1970 behoorde de Afdeling Financiën Publiekrechtelijke Lichamen tot de Directie Binnenlandse Geldwezen en Financiën Publiekrechtelijke Lichamen. In 1970 ging de Directie Defensie Aangelegenheden, de Directie Financiën Publiekrechtelijke Lichamen en de Dienst der Rijksbegroting deel uitmaken van het toen opgerichte Directoraat-Generaal van de Rijksbegroting.
De Directie Financiën Publiekrechtelijke Lichamen heeft twee bureaus die onderverdeeld zijn in de volgende secties:
Onderzoek en Documentatie
Algemene Uitkeringen
Secretarie
Bureau Bijzondere Uitkeringen:
Gewoon, Voortgezet Gewoon en Uitgebreid Gewoon Lager Onderwijs
Oorlogsschade, Stormvloedschade en Buitengewoon Lager Onderwijs
Bureau Interne Controle
Met ingang van 29 november 1971 is de Directie Financiën Publiekrechtelijke Lichamen onderverdeeld in de volgende vijf bureaus:
Algemene Zaken
Beleidszaken
Bijzondere Uitkeringen
Algemene Uitkeringen
Interne Controle
De drie onder het Bureau Bijzondere Uitkeringen ressorterende secties bleven gehandhaafd.
In 1978 kwam de Liquidatie Wet Oorlogsschade en Watersnoodschade II
Stb. 1978 no 263
tot stand. Na de totstandkoming van deze wet was het niet meer mogelijk om schadeclaims in te dienen.
De taak van het Bureau Bijzondere Uitkeringen is per 1 februari 1983 (met terugwerkende kracht tot 1 januari 1983) overgegaan naar het Ministerie van Onderwijs en Wetenschappen. De taak met betrekking tot de vergoeding van kosten in verband met de ruiming van explosieven afkomstig uit de Tweede Wereldoorlog is overgegaan naar het Bureau Algemene Uitkeringen.
Het grootste deel van de personele bezetting, die van de voormalige Sectie Buitengewoon Onderwijs ging over naar het Ministerie van Onderwijs en Wetenschappen. Zij vormden daar de nieuw ingestelde Afdeling Stichtings- en Exploitatiekostenvergoeding Lager Onderwijs (BO/SE). Deze afdeling maakt deel uit van het Directoraat-Generaal voor het Basis-Onderwijs
Ministeriële beschikkingen van het Ministerie van Onderwijs en Wetenschappen d.d. 13 mei 1983, kenmerk O.A.-83/0006 en d.d. 13 juni 1983, kenmerk O.A.-83/00066-1
.
Met ingang van 5 januari 1984 is de nieuwe organisatiebeschikking van de Directie Financiën Publiekrechtelijke Lichamen in werking getreden. De directie is niet meer onderverdeeld in bureau's maar in afdelingen. De taken van de afdeling zijn nagenoeg ongewijzigd gebleven.
De naamgeving is verder als volgt gewijzigd:
Bureau Algemene Zaken is omgezet in de Afdeling Specifieke Uitkeringen en Eigen Middelen
Bureau Beleidszaken is omgezet in Afdeling Begrotingsfondsen Lagere Overheden
Bureau Algemene Uitkeringen is omgezet in Afdeling Uitvoering Financiële Verhouding
Bureau Interne Controle is omgezet in Afdeling Interne Controle
Geschiedenis van het archiefbeheer
Het archief van het voormalig Bureau Financiering Wederopbouw bestond uit archiefbescheiden, verpakt in dozen, "losse" dossiers, bescheiden in ordners en bundels.
Het betrof ca. 300 strekkende meters. In 1952 heeft het hoofd van de Afdeling Financiën Publiekrechtelijke Lichamen van het Ministerie van Financiën een "nieuwe" code ingevoerd voor de verzorging van zijn archief. De bestaande code voor het archief van het Bureau Financiering Wederopbouw, voor wat de zogenaamde objectdossiers betreft, werd in de nieuwe code verwerkt.
Voor het begrip "Financiering Wederopbouw" werd onder de hoofdgroep Openbare Werken het codenummer -1.712.6 uitgetrokken, dat verwijst naar een afzonderlijke Registratuurplan, zie bijlage.
Dit afzonderlijk Registratuurplan begint op blz. 37 van de code met een nieuwe indeling van de algemene dossiers, waarop de indeling van de zogenaamde objectdossiers aansluit.
In het archiefschema van deze inventaris zijn verwijzingen aangebracht met betrekking tot notaties in het afzonderlijke Registratuurplan Financiering Wederopbouw.
Tijdens de inventarisatie zijn circa 297 strekkende meters archiefbescheiden vernietigd. De vernietigbare stukken zijn gezocht in de grote hoeveelheden routinematige zaken, die zich bij het Bureau Financiering Wederopbouw voordeden. De bescheiden betreffende de afwikkeling van de vergoeding voor de geleden oorlogs- of watersnoodschade bestonden uit series dossiers, gerangschikt op gemeente, provincie of waterschap inzake de objecten waarvoor de schadevergoeding was aangevraagd, met als ingang een cartotheek. Verzamelde gegevens en beleidsbepalende bescheiden zijn van vernietiging uitgesloten en geïnventariseerd.
De verwerving van het archief
Het archief is krachtens bepalingen van de Archiefwet overgebracht.
Inhoud en structuur van het archief
01.01.02
Selectie en vernietiging
Voor de incidentele vernietiging is toestemming verleend door de Algemene Rijksarchivaris bij zijn brief van 19 december 1984 (CD/RAI/84/386/MB).
Lijst van te vernietigen bescheiden
Stukken betreffende de financiering van het herstel van, ten gevolge van bezetting door Duitse en geallieerde legeronderdelen, aan diverse openbare en bijzondere lagere scholen aangebrachte schade, waarvoor eerst een renteloos voorschot op een te zijne tijd toe te kennen vergoeding wordt gevraagd en waarvoor later na uitgebracht advies bij Besluit van de minister van Financiën een nader vast te stellen Rijksbijdrage (vergoeding) wordt toegekend.
Stukken betreffende de financiering van het herstel van, ten gevolge van de watersnoodramp op 1 februari 1953, geleden schade aan diverse openbare en bijzondere scholen waarvoor eerst een verzoek om een renteloos voorschot op een te zijne tijd toe te kennen vergoeding wordt gevraagd en waarvoor later na uitgebracht advies bij Besluit van de minister van Financiën een nader vast te stellen Rijksbijdrage (vergoeding) wordt toegekend.
Stukken betreffende de financiering van het herstel, ten gevolge van door oorlogshandelingen of door de watersnoodramp op 1 februari 1953 geleden schade aan onroerend goed, in gemeenten, provincies en waterschappen, welke eigendom zijn van die gemeenten, provincies, waterschappen of van particulieren, waarvoor eerst een verzoek om een renteloos voorschot op een te zijne tijd toe te kennen vergoeding wordt gevraagd en waarvoor later na uitgebracht advies bij Besluit van de minister van Financiën een nader vast te stellen Rijksbijdrage (vergoeding) wordt toegekend.
Toelichting: onder onroerend goed wordt onder meer verstaan: dienstgebouwen, woningen, barakken, elektriciteitsbedrijf enz. Voor de scholen bestond een aparte regeling.
Stukken betreffende de financiering van het herstel van, ten gevolge van door oorlogshandelingen of door de watersnoodramp op 1 februari 1953 geleden schade aan roerende goederen, in gemeenten, provincies en waterschappen, welke eigendom zijn van die gemeenten, provincies, waterschappen of van particulieren, waarvoor eerst een verzoek om een renteloos voorschot op een te zijner tijd toe te kennen vergoeding wordt gevraagd en waardoor later na uitgebracht advies bij Besluit van de minister van Financiën een nader vast te stellen Rijksbijdrage (vergoeding) wordt toegekend.
Toelichting: Onder roerende goederen wordt onder meer verstaan: meubilair, boeken, machines enz.
Stukken betreffende de financiering van het herstel van, ten gevolge van door oorlogshandelingen of door de watersnoodramp op 1 februari 1953 geleden schade aan wegen, dijken en terreinen, waarvoor eerst een verzoek om een renteloos voorschot op en te zijne tijd toe te kennen vergoeding wordt gevraagd en waarvoor later na uitgebracht advies bij Besluit van de minister van Financiën een nader vast te stellen Rijksbijdrage (vergoeding) wordt toegekend.
De stukken die zich ten onrechte in dit archief bevonden, zijn gezonden aan het ministerie waar deze thuishoorden. Het archief beslaat nu 3,38 strekkende meters.
Aanwijzingen voor de gebruiker
Openbaarheidsbeperkingen
Volledig openbaar.
Materiële beperkingen
Aanvraaginstructie
Openbare archiefstukken kunnen online worden aangevraagd en gereserveerd. U kunt dit ook via de terminals in de studiezaal van het Nationaal Archief doen. Om te kunnen reserveren dient u de volgende stappen te volgen:
U maakt een profiel aan op www.gahetna.nl, en logt vervolgens in
Via de archiefinventaris (alleen de beschrijvingen met rode nummers) selecteert u het gewenste archiefstuk door op de knop 'Reserveren' te klikken
In het volgende scherm geeft u aan op welke dag u het archiefstuk wilt inzien
Indien u zich bevindt in de studiezaal en een tafelnummer heeft ontvangen kunt u dit nummer vermelden. Als u geen tafelnummer heeft kunt u tafelnummer 777 laten staan
Vervolgens bevestigt u uw reservering door deze te versturen.
Verwant materiaal
Beschikbaarheid van kopieën
Bijlagen
Afzonderlijk registratuurplan
1.712.6 Financiering Wederopbouw
-6.1 Wettelijke regelingen
-6.11 Wettelijke regelingen in verband met oorlog en bezetting
-6.111 Besluiten op de Materiële Oorlogsschade (no. 221/1940 en 255/1945)
-6.112 Wet op de Materiële Oorlogsschade
-6.113 Besluit op de Bezettingsschade (no. 30/1942)
-6.114 Besluit Bijdragen Wederopbouw Publiekrechtelijke Lichamen (no 18/1941)
-6.115 Ontwerp van Wet Bijdragen Wederopbouw Publiekrechtelijke Lichamen
-6.116 Wet Financiering Wederopbouw Publiekrechtelijke Lichamen
-6.116.1 Uitvoeringsvoorschriften Wet Financiering Wederopbouw Publiekrechtelijke Lichamen
-6.117
-6.118 Wet Overheidsaansprakelijkheid Bezettingshandelingen
-6.12 Wettelijke regelingen in verband met geallieerde vorderingen e.d.
-6.121 Besluit Vergoeding Militaire Vorderingen en Aanschaffingen 1945
-6.13 Wettelijke regelingen in verband met de stormvloed
-6.131 Noodwet Dijkherstel 1953
-6.133 Wet Financiering Stormvloedschade Publiekrechtelijke Lichamen
-6.134 Wet op de Watersnoodschade 1953
-6.14 Wettelijke regelingen in verband met de wederopbouw
-6.141 Wederopbouwwet
-6.2 Toepassing Wettelijke Voorschriften
-6.21 Oorlogsschade vóór 10 mei 1940
-6.22 Defensieschade
-6.23 Herstelfonds 1940
-6.24 Berekening 5% vermindering ingevolge het Besluit Bijdragen Wederopbouw Publiekrechtelijke Lichamen (no 18/1941)
-6.25 Beschikkingen tot toekenning en uitbetaling van vergoedingen ingevolge het Besluit op de Bezettingsschade (no 30/1942)
-6.26 Interpretatie artikel 4 van het Besluit Bijdragen Wederopbouw Publiekrechtelijke Lichamen (no 18/1941)
-6.27 Molestverzekering
-6.28 Oprichting "Molest-Risico voor Gemeenten en andere Publiekrechtelijke Lichamen"
-6.29 Overige onderwerpen betreffende de toepassing van wettelijke voorschriften
-6.291 Lijst van publiekrechtelijke en daarmede gelijkgestelde lichamen
-6.292 Correspondentie met provinciale vertegenwoordigers over de inzending en controle van schadeopgaven
-6.293 Herberekening vermindering in verband met grenswijziging
-6.294 Onderscheiding oorlogsschade en geallieerde schade
-6.295 Verrekening van giften, voorschotten e.d.; Terugvordering
-6.296 Grenscorrecties
-6.297 Uitkeringen uit het Gemeentefonds
-6.298 Geldzuivering
-6.299 Overige onderwerpen betreffende de toepassing van wettelijke voorschriften
-6.299.1 Onteigening en vordering in eigendom
-6.299.2 Plunderschade
-6.299.3 Schade toegebracht door de verzetsbeweging
-6.299.4 Schade door explosierampen
-6.299.5 Het Nederlandse Beheersinstituut
-6.299.6 Dienst Uitvoering Werken
-6.299.7 Schade geleden door militairen te velde
-6.299.8 Toepassing van de Wet Financiering Wederopbouw Publiekrechtelijke Lichamen
Algemeen
Correspondentie met de Vereniging van Nederlandse Gemeenten
Beheer en onderhoud
Niet noodzakelijke goederen
-6.299.9 Overige onderwerpen betreffende de toepassing van wettelijke voorschriften
-6.299.91 Toepassing van de Wet Financiering Stormvloedschade Publiekrechtelijke Lichamen
-6.299.92 Naschade inundatie 1944/1945
-6.3 Mededelingen, richtlijnen, opgaven, enz.
-6.31 Mededelingen van de Commissie Oorlogsschade
-6.32 Mededelingen van de Afdeling Oorlogsschade van het Departement van Financiën
-6.33 Mededelingen van de Afdeling Bezettingsschade van het Departement van Financiën
-6.34 Mededelingen van de Algemeen Gemachtigde voor de Wederopbouw en de Bouwnijverheid
-6.35 Voorschriften en mededelingen van het Commissariaat voor Oorlogsschade
-6.36 Voorschriften betreffende de schade-afwikkeling na de bevrijding in afwachting van de totstandkoming van de Wet Financiering Wederopbouw Publiekrechtelijke Lichamen
-6.37 Circulaires van het Bureau Financiering Wederopbouw Publiekrechtelijke Lichamen
-6.38 Opgaven van toegekende rijksbijdragen aan molestverzekeringsmaatschappijen
-6.39 Andere mededelingen, voorschriften, richtlijnen en opgaven
-6.391 Richtlijnen van het Centraal Bureau Vergoeding Militaire Vorderingen
-6.392 Circulaires van het Ministerie van Binnenlandse Zaken
-6.393
Verslagen van het C.B.V.M.V.
Periodieke opgaven aan het Departement
Periodieke opgaven van de Sectie Registratie en Verificatie
Maandelijkse opgaven van de ingekomen en verzonden stukken
-6.4 Commissies
-6.41 Contactorgaan Vereniging van Nederlandse Gemeenten
-6.42 Interdepartementale Commissie Militaire Vorderingen
-6.43 Financiële Commissie Wederopbouw Publiekrechtelijke Lichamen/Commissie Financiering Wederopbouw Publiekrechtelijke Lichamen
-6.431 Samenstelling van de Financiële Commissie Wederopbouw Publiekrechtelijke Lichamen/Commissie Financiering Wederopbouw Publiekrechtelijke Lichamen
-6.432 Provinciale vertegenwoordigers Financiële Commissie Wederopbouw Publiekrechtelijke Lichamen/Buitengewone leden Commissie Financiering Wederopbouw Publiekrechtelijke Lichamen
-6.433 Agenda en ingekomen stukken van de Financiële Commissie Wederopbouw Publiekrechtelijke Lichamen
-6.434 Notulen van de Financiële Commissie Wederopbouw Publiekrechtelijke Lichamen
-6.435 Verslagen van de vergaderingen der Subcommissie van de Financiële Commissie Wederopbouw Publiekrechtelijke Lichamen
-6.436 Agenda enz. van de Commissie Financiering Wederopbouw Publiekrechtelijke Lichamen
-6.437 Notulen van de Commissie Financiering Wederopbouw Publiekrechtelijke Lichamen
-6.438 Verslagen van de vergaderingen der Subcommissie van de Commissie Financiering Wederopbouw Publiekrechtelijke Lichamen
-6.5 Objectenschade
-6.51 Onderwijs, Kunsten en Wetenschappen
-6.511 Bijzondere voorbereidende lagere scholen
-6.512 Bijzondere lagere scholen
-6.513 Duitse scholen
-6.514 Bijzondere N.O., M.O., H.O. en Kweekscholen
-6.52 Algemene Sociale Instellingen
-6.521 Voogdij-inrichtingen
-6.522 Krankzinnigengestichten
-6.523 Verpleeginrichtingen
-6.524 Kinderkoloniehuizen
-6.525 Ziekenfondsen
-6.526 Bad- en zweminrichtingen
-6.53 Bedrijfsorganisaties, instituten, corporaties, bedrijven, enz.
-6.531 Bedrijfsgroepen, vakgroepen, enz.
-6.532 Woningbouwcorporaties
-6.533 Steenkolenmijnen Zuid-Limburg
-6.534 Vervoersbedrijven
-6.59 Andere objectenschade
-6.591 Kerktorens
-6.592 Monumenten
Algemene stukken
College van Advies inzake door Oorlogsgeweld Beschadigde Monumenten
-6.593 Wegen
-6.594 Landbouwtechnische herstel
-6.594.1 Bossen, houtopstanden, duinterreinen
-6.595 Luchtvaartterreinen
-6.596 Dijken en waterkeringen
-6.597 Roerende goederen
-6.598 Rijkseigendommen
-6.6 Wederopbouwplannen
-6.61 Wederopbouwplannen algemeen
-6.62 Rioleringen, kabels en buizen e.d. in wederopbouwplannen
-6.63 Toewijzing en verkoop van gronden in wederopbouwplannen
-6.64
-6.65 Kostenverdeling wederopbouwplannen
-6.7 Immateriële Schade
-6.71 Inleveringen en prestaties aan en vorderingen van de Duitsers en de geallieerden
-6.711 Leveringen en prestaties t.b.v. de geallieerden